臺灣桃園地方法院刑事裁定　　　　　　　100年度訴字第677號
公　訴　人　臺灣桃園地方法院檢察署檢察官
被　　　告　陳岳
指定辯護人　公設辯護人陳瑞明
被　　　告　呂素貞
選任辯護人　余德正律師
被　　　告　鄒健政
指定辯護人　公設辯護人陳瑞明
被　　　告　劉惕生
選任辯護人　涂惠民律師
被　　　告　陳政彬
選任辯護人　金鑫律師
上列被告因毒品危害防制條例案件，經檢察官提起公訴，本院裁
定如下：
    主  文
陳岳、呂素貞、鄒健政、劉惕生、陳政彬自民國一百年十二月
二十九日起延長羈押貳個月。准陳岳提出新臺幣貳拾萬元保證
金後，得停止羈押。
    理  由
一、按被告經法官訊問後，認為犯罪嫌疑重大，而有下列情形之
    一者，非予羈押，顯難進行追訴、審判或執行者，得羈押之
    ：一、逃亡或有事實足認為有逃亡之虞者。二、有事實足認
    為有湮滅、偽造、變造證據或勾串共犯或證人之虞者。三、
    所犯為死刑、無期徒刑或最輕本刑為五年以上有期徒刑之罪
    者，刑事訴訟法第101 條第1 項定有明文。次按羈押被告，
    偵查中不得逾2 月，審判中不得逾3 月。但有繼續羈押之必
    要者，得於期間未滿前，經法院依第101 條或第101 條之1
    之規定訊問被告後，以裁定延長之，同法第108 條第1 項定
    有明文。
二、被告陳岳對於販賣毒品之犯行，均坦承在卷，核與同案被
    告葉敏苓、證人曾以謙、林鴻奇、呂長泰、許漢鑫等偵查中
    證述相符，復有扣案海洛因19包、甲基安非他命1 包、卷附
    通聯監聽紀錄在卷可稽，足認其犯罪嫌疑重大，涉犯最輕本
    刑5 年以上之重罪。審酌被告自警詢、偵查、準備程序中均
    坦承，雖無與同案被告葉敏苓、證人曾以謙、林鴻奇、呂長
    泰、許漢鑫串證之虞，然本院審酌被告陳岳預料將獲重判
    ，加以趨吉避凶乃人之本性，仍有逃亡誘因，是以仍有羈押
    原因。惟認以重保足以代替羈押，參以被告販賣之次數，依
    比例原則衡量後，認被告得以新臺幣20萬元具保停止羈押，
    在確實繳納保證金前，仍應自100 年12 月29日起延長羈押2
    個月。至被告呂素貞、陳政彬經訊問後，固矢口否認犯行，
    惟被告呂素貞於警詢中業均坦承販賣毒品，於偵查及本院準
    備程序始翻異前詞，與證人姚青松、謝明鈞證述有異；被告
    陳政彬所辯與證人曾以謙、呂文生、杜玉忠證述未符，難期
    渠無與證人勾串以維護自身。而被告鄒健政固於準備程序時
    坦承無訛，然其後在聲請具保停止羈押時又飾詞爭執，亦有
    事實認有勾串證人之虞。另被告劉惕生部分，證人即同案被
    告楊麗珍固已到庭作證，然審酌被告劉惕生於偵查中已自承
    販賣犯行，且有卷附通聯監聽紀錄可證，其犯罪嫌疑重大自
    無待言，所涉犯販賣第二級毒品屬最輕本刑5 年以上有期徒
    刑之罪，依客觀、正常之社會通念，足認為被告劉惕生有高
    度逃亡可能性。從而，本院認被告呂素貞、鄒健政、劉惕生
    、陳政彬之羈押原因及必要俱存，均應自100 年12月29日延
    長羈押2個月。
三、據上論斷，應依刑事訴訟法第108 條第1 項、第5項，裁定
    如主文。
中    華    民    國   100    年    12    月    26    日
                  刑事第十三庭 審判長法  官   蔡虔霖
                                     法  官   葉韋廷
                                     法  官   張宏任
如不服本裁定應於送達後5 內向本院提出抗告狀。
以上正本證明與原本無異。
                                     書記官   陳美宜
中    華    民    國   100    年    12    月    26    日